【裁判字號】    90,台上,6552
【裁判日期】    901025
【裁判案由】    違反毒品危害防制條例
【裁判全文】
最高法院刑事判決                                九十年度台上字第六五五二號
    上  訴  人  甲○○
    選任辯護人  馮志剛律師
                簡肇盈律師
右上訴人因違反毒品危害防制條例案件，不服台灣高等法院中華民國八十八年七月三
十日第二審判決（八十八年度上訴字第二○七九號，起訴案號：台灣桃園地方法院檢
察署八十七年度偵字第一○七一八號），提起上訴，本院判決如左：
    主  文
原判決撤銷，發回台灣高等法院。
    理  由
本件原判決認定上訴人甲○○意圖營利，基於概括犯意，先以新台幣（下同）一萬元
之代價，於民國八十七年六月間以0000000000號、0000000000
號行動電話為聯絡工具，向綽號「台東」之不詳年籍姓名男子販入第二級毒品安非他
命四公克，留下部分安非他命供己施用（施用部分由第一審另行處理）後分裝小包，
再連續於同年六月間某日、七月十四日下午二時許，先後二次在桃園縣大園鄉○○路
上之金字塔保齡球館櫃台販賣安非他命與賴曉玲，每次一小包一千元，共所得二千元
。嗣於八十七年七月十七日下午六時許，上訴人、賴曉玲為警於大園鄉○○路六○○
巷二弄四之一號七樓查獲施用安非他命，經賴曉玲供出安非他命來源而查獲上訴人販
賣安非他命犯行等情。因而維持第一審論處上訴人連續販賣第二級毒品罪刑之判決，
駁回上訴人在第二審之上訴，固非無見。
惟查：(一)、上訴人於警訊中否認有販賣安非他命，僅供承其向綽號「台東」之男子以
四萬元購入安非他命及「我只有幫『二齒』及『阿風』、『賴曉玲』調過，而我留下
一些安非他命，自己吸食，並未有賺他們錢」（見偵查卷第六頁）。原判決以上訴人
前開供述，與賴曉玲警訊中證述，其所施用之安非他命係向上訴人購入，故兩人供述
「互核並無不合」，而資為其認定上訴人確有販賣安非他命之唯一論據，顯有證據上
理由矛盾之違法。(二)、共同被告不利於己之陳述，固得採為其他共同被告犯罪之證據
，惟此項不利之陳述，須無瑕疵可指，而就其他方面調查，又與事實相符，始得採為
其他共同被告犯罪事實之認定。賴曉玲在警訊中雖指證其施用之安非他命係向上訴人
購買，惟其於偵查中始則改稱其取得之安非他命，係上訴人用以抵債，續又供稱其未
拿到安非他命（見偵查卷第四七頁正、反面）；第一審時或稱其在上訴人處自行取用
安非他命，未向上訴人購買（見一審卷第十七至十八頁），或稱其問上訴人，她朋友
有無安非他命，上訴人說要幫其問，其在警訊中是說向她朋友拿安非他命（見一審卷
第三五頁）云云，前後所供諸多歧異，已難謂無瑕疵，則其警訊中所供係向上訴人購
買安非他命之真實性如何，即非無疑。原審未就賴曉玲警訊中之供述，經調查後，如
何與事實相符，詳加論述其憑以認定之依據及理由，遽以賴曉玲嗣後翻異，即認其警
訊之供述為可採信，不無判決理由不備及調查未盡之違法。(三)、未經參與審理之法官
參與判決者，其判決當然違背法令，刑事訴訟法第三百七十九條第十三款定有明文。
本件第一審審判筆錄記載參與審理之法官為劉克聖（見一審卷第六五頁），其判決書
上則記載審理之法官為楊得君，自屬於法有違，原判決未予糾正，仍予維持，不無疏
誤。以上或為上訴意旨所指摘，或為本院得依職權調查之事項，應認有發回更審之原
因。至原判決不另為無罪諭知之販賣安非他命予綽號「二齒」、「阿風」部分，基於
審判不可分原則，應併予發回。
據上論結，應依刑事訴訟法第三百九十七條、第四百零一條，判決如主文。
中      華      民      國     九十     年      十      月    二十五    日
                              最高法院刑事第十庭
                                  審判長法官  陳  炳  煌
                                        法官  陳  正  庸
                                        法官  韓  金  秀
                                        法官  吳  信  銘
                                        法官  徐  文  亮
      右正本證明與原本無異
                                              書  記  官
中      華      民      國     九十     年      十      月    三十一    日


司法院資訊處製作；財團法人民間司法改革基金會備份。
